【裁判字號】    95,上訴,2972
【裁判日期】    950824
【裁判案由】    毒品危害防制條例
【裁判全文】
臺灣高等法院刑事判決                95年度上訴字第2972號
上  訴  人  台灣桃園地方法院檢察署檢察官
被      告  甲○○
                    押)
                    現於台灣台北看守所
上列上訴人因被告毒品危害防制條例案件，不服臺灣桃園地方法
院94年度訴字第2365號，中華民國95年6月30日第一審判決（起
訴案號：臺灣桃園地方法院檢察署94年度毒偵字第4089號），提
起上訴，本院判決如下：
    主  文
原判決關於施用第二級毒品部分撤銷，發回臺灣桃園地方法院。
其他上訴駁回。
    理  由
一、按刑法第56條之連續犯雖以一罪論，但得加重其刑至二分之
    一，其加重多寡，當與連續犯行次數之多寡有關，故同一連
    續犯案件，其所認定犯行次數較少者，與所認定犯行次數較
    多者，兩者適用之連續犯刑罰法條，就形式上觀之，雖無差
    異，但實質上其法條所含刑罰輕重之程序，顯有不同，故第
    二審法院所認定連續犯之次數，倘較第一審法院所認者為多
    ，則第一審判決適用之連續犯刑罰法條，實質上即難謂當，
    依照刑事訴訟法第370 條但書之規定，第二審自得諭知較重
    於第一審判決之刑；最高法院82年度第7 次民刑事庭會議決
    議可資參照。上開總會決議雖係針對「不利益變更禁止」原
    則加以說明，惟該決議亦揭明連續犯形式上雖係適用同一刑
    罰法條論處，然實質上其法條所含刑罰輕重則顯有不同，故
    被告雖經第一審論以連續犯刑罰法條，然第二審法院認其犯
    行次數較第一審所認者為多時，仍屬有較重之裁判上一罪之
    犯罪事實未予斟酌之違法，自與刑事訴訟法第455 條之4第1
    項第6 款之規定相當，得為協商判決之上訴理由（參本院94
    年11月25日94年度法律座談會決議）。
二、本件原審認：
（一）甲○○前曾因違反毒品危害防制條例案件，經本院以八十
      八年度毒聲字第八三四號裁定送觀察、勒戒後，認有繼續
      施用毒品之傾向，再由本院以八十八年度毒聲字第一二六
      四號裁定令入戒治處所施以強制戒治，旋又經本院以八十
      八年度毒聲字第三六八０號裁定停止戒治，並交付保護管
      束在外，在外期間復因違反保護管束應遵守之事項，由本
      院以八十八年度毒聲字第七九０五號裁定撤銷停止戒治，
      令入戒治處所施以強制戒治，至民國八十九年十月七日戒
      治期滿釋放，並由臺灣桃園地方法院檢察署檢察官於八十
      九年十一月十四日以八十九年度戒偵字第六一五號為不起
      訴處分確定。又因竊盜案件，經本院合議庭以八十八年度
      簡上字第二三號判決判處有期徒刑八月確定，送監執行至
      九十年一月十九日期滿執行完畢。不知悔改，再因施用第
      一、二級毒品案件，經檢察官向本院聲請令甲○○入戒治
      處所施以強制戒治，並提起公訴。強制戒治部分，由本院
      以九十年度毒聲字第四一九九號裁定令甲○○入戒治處所
      施以強制戒治，旋又以九十一年度毒聲字第三０八０號裁
      定停止戒治，並交付保護管束，至九十二年三月十六日期
      滿釋放。公訴部分，由本院以九十一年度訴字第九二０號
      判決判處有期徒刑各八月、十月，合併定應執行刑為有期
      徒刑一年四月確定。另因施用第二級毒品案件，再由本院
      以九十二年度桃簡字第八七六號判決判處有期徒刑四月確
      定，上開一年四月、四月有期徒刑，送監接續執行至九十
      四年一月二十八日假釋，另案接續執行拘役四十日後，迄
      九十四年四月十三日縮刑期滿，未經撤銷，視為執行完畢
      （構成累犯）。
（二）詎甲○○仍不知悔改，復基於施用第一級毒品海洛因之概
      括犯意，於上揭強制戒治執行完畢釋放後五年內，自九十
      四年七月十三日起至九十五年一月二十五日止，連續在其
      位於桃園縣八德市○○里○鄰○○街六十四號、桃園縣桃
      園市○○路七八六巷七之三號等住處，以將海洛因摻水加
      入針筒後施以皮下注射之方式，施用第一級毒品海洛因；
      約每三、四日一次。另基於施用第二級毒品安非他命之犯
      意，於九十四年七月十六日採尿時起回溯九十六小時內某
      時，在其位於桃園縣八德市○○里○鄰○○街六十四號住
      處，以將安非他命置於吸食器內點火燒烤，俾吸食其煙氣
      之方式，施用第二級毒品安非他命一次。嗣先後於(1)九十
      四年七月十五日晚間十一時許，在桃園縣八德市○○路二
      十巷十五弄六號「新同樂電子遊戲場」內，為警初次查獲
      ，當場並扣得甲○○所有供施用海洛因所用之吸管一支、
      針筒一支。(2)九十四年八月十八日晚間六時四十五分許，
      為警在桃園縣八德市○○路二十巷十五弄口處再次查獲，
      當場並扣得第一級毒品海洛因一小包（驗後淨重０點三一
      公克，空包裝重０點一七公克）、甲○○所有供施用海洛
      因所用之塑膠鏟子三支。(3)九十四年九月八日下午三時許
      ，在桃園縣桃園市○○路四十八巷巷口臺灣銀行旁，為警
      三度查獲，並扣得甲○○所有供施用海洛因所用之針筒一
      支。(4)九十五年一月十日下午一時二十分許，為警在甲○
      ○位於桃園縣桃園市○○路七八六巷七之三號之住處四度
      查獲，並扣得第一級毒品海洛因一小包（驗後淨重０點０
      六公克，空包裝重０點二五公克）、甲○○所有供施用海
      洛因所用之針筒七支、盛裝海洛因所用之鐵盒一個。(5)九
      十五年二月七日下午三時三十分許，在桃園縣八德市○○
      街一０九巷二號前，為警五度查獲，當場並扣得甲○○所
      有供施用海洛因所用之針筒一支。因依協商判決判處被告
      甲○○連續施用第一級毒品，累犯，處有期徒刑壹年，又
      施用第二級毒品，累犯，處有期徒刑陸月。應執行有期徒
      刑壹年伍月。
三、經查，檢察官以被告另有與本件具連續犯之裁判上一罪關係
    之犯罪事實（於協商判決前之95年1月22日或其前4日在其住
    桃園縣八德市○○里○鄰○○街64 號施用第一級、第二級毒
    品）提起上訴。按被告施用第二級毒品部分既有與原判決認
    定事實具連續犯之裁判上一罪之其他犯行，即與上述本院94
    年法律座談會決議所謂仍屬有較重之裁判上一罪之犯罪事實
    未予斟酌之違法之意旨相符，故而本件檢察官以上開理由提
    起上訴，為有理由。依刑事訴訟法第455條之10第3項規定：
    第二審法院認為上訴有理由者，應將原審判決撤銷，將案件
    發回第一審法院依判決前之程序更為審判。自應由本院將原
    判決施用第二級毒品部分撤銷發回原審法院，依判決前之程
    序更為審判之。至於施用第一級毒品部分，原審已將併辦部
    分判決在內，自無併辦之必要，依刑事訴訟法第455 條之10
    第1項之規定原審之協商判決並無違法，自不得上訴，是此
    部分檢察官之上訴為不合法，應予以駁回。並不經言詞辯論
    為之。
據上論斷，應依刑事訴訟法第367條、第455條之10第3項，第455
條之11、第372條判決如主文。
中    華    民    國    95    年    8     月    24    日
                  刑事第十一庭審判長法  官  張連財
                                    法  官  林明俊
                                    法  官  楊照男
以上正本證明與原本無異。
不得上訴。
                                    書記官  陳秋雄
中    華    民    國    95    年    8     月    24    日


司法院資訊處製作；財團法人民間司法改革基金會備份。
